# ESOP 中对于授予生效日的规定是否影响对等待期的认定？

提问人：hxhyeor 时间：2023-01-14 16:13:15
境外ESOP协议通常在确定授予日（Date of Grant）后会额外约定授予生效日期（VESTING START DATE）。授予生效日期通常会早于实际授予日。
一般境外ESOP计划经董事会审批后形成期权池，后以实际与员工签订期权计划时作为授予日（Date of Grant），并约定授予生效日期（VESTING START DATE），以授予生效日期开始按 4 年解锁，每年解锁25%。
举例：
授予日（Date of Grant） 2018 年 4 月
约定授予生效日期（VESTING START DATE） 2017 年 10 月
第一期解锁日 2018 年 10 月
第二期解锁日 2019 年 10 月
（以此类推......）
方案 1 ： 自授予日 2018 年 3 月开始，按剩余等待期（解锁日减授予日，即实际等待期 42 个月（ 4 年减 6 个月））开始分摊。
方案 2 ： 自授予开始日 2017 年 10 月开始，按 4 年等待期开始分摊，因 2018 年才实际授予，无法调整 2017 年数据，故将 2017 年的费用成本一次性计入在 2018 年当期。
请问以上方案哪个较妥？

回答人：chenyiwei
需要对照股份支付准则对于“授予日”的定义，确定上述哪个日期属于真正的“授予日”，从该日开始计算等待期和摊销股份支付费用。